# 关于使用受限的现金和现金等价物

提问人：wx_60b06ffc6338 时间：2021-05-28 12:29:12
根据现金和现金等价物的披露格式如图
期末现金及现金等价物中要披露“母公司或集团内子公司使用受限制的现金和现金等价物”，而使用受限的货币资金是不能作为现金及现金等价物的，会在期末余额中扣除，那最后这个“其中”的披露项不是很多余？还是有什么特殊的情况呢？求赐教，谢谢！

回答人：chenyiwei
这种情况一般是受到合同或者法律法规限制，仅限用于特定专门用途的现金及现金等价物。例如，房地产开发企业受监管的预售房款；设立在境外外汇管制地区、资金不能随时自由汇回母公司或其他子公司的境外子公司所拥有的现金及现金等价物。